【裁判字號】    90,訴,427
【裁判日期】    901213
【裁判案由】    違反毒品危害防制條例
【裁判全文】
臺灣基隆地方法院刑事判決                            九十年度訴字第四二七號
    公  訴  人  臺灣基隆地方法院檢察署檢察官
    被      告  甲○○
右列被告因違反毒品危害防制條例案件，經檢察官提起公訴（九十年度毒偵字第一四
九五號）及聲請併案審理（九十年度毒偵字第一六○○號），本院判決如左：
    主  文
甲○○連續施用第壹級毒品，處有期徒刑捌月，扣案之第壹級毒品海洛因淨重貳點伍
捌公克（包裝重零點貳參公克）、毛重拾柒點伍公克及含第壹級毒品海洛因殘渣之塑
膠袋拾玖只（大陸只、小拾參只）均沒收銷燬；又連續施用第貳級毒品，處有期徒刑
伍月，扣案之第貳級毒品安非他命淨重參拾貳點伍公克及毛重零點玖公克均沒收銷燬
，安非他命吸食管壹支沒收；應執行有期徒刑壹年，扣案之第壹級毒品海洛因淨重貳
點伍捌公克（包裝重零點貳參公克）、毛重拾柒點伍公克及含第壹級毒品海洛因殘渣
之塑膠袋拾玖只（大陸只、小拾參只）、第貳級毒品安非他命淨重參拾貳點伍公克及
毛重零點玖公克均沒收銷燬，安非他命吸食管壹支均沒收。
    事  實
一、甲○○前分別因施用第二級毒品安非他命案件、施用第一級毒品海洛因及第二級
    毒品安非他命案件，先後二次經觀察、勒戒後，均認無繼續施用毒品之傾向，由
    臺灣苗栗地方法院檢察署檢察官、臺灣基隆地方法院檢察署檢察官各於民國八十
    九年三月八日、九十年三月三十日，以八十九年度毒偵字第四五九號、九十年度
    毒偵字第三二號及第五○○號不起訴處分確定，仍不知悔悟，甲○○竟於五年內
    ，復各別基於施用第一級毒品海洛因、第二級毒品安非他命之概括犯意，自九十
    年四月間某日起至九十年十月二十九日止（起訴書記載為於九十年六月七日晚間
    六時四十五分之前一日內及之前四日內），先後多次在基隆市○○○路一四四號
    租屋處（起訴書記載為在不詳地點）分別施用第一級毒品海洛因、第二級毒品安
    非他命，約三、四天以香菸沾海洛因施用第一級毒品海洛因一次、約三、四天施
    用第二級毒品安非他命一次。嗣於九十年六月七日下午六時四十五分許，為警在
    台北縣金山鄉○○路二七九巷十號前查獲甲○○，並扣得第一級毒品海洛因淨重
    二點五八公克（包裝重○點二三公克）、第二級毒品安非他命淨重三十二點五公
    克。後於九十年十月二十九日下午一時許為警持搜索票至基隆市○○○路一一○
    之七十四號十一樓，查獲甲○○所有之第一級毒品海洛因毛重十七點五公克、含
    第一級毒品海洛因殘渣之塑膠袋十九只（大六只、小十三只）、第二級毒品安非
    他命毛重○點九公克及其所有供施用第二級毒品安非他命用之安非他命吸食管一
    支。
二、案經台北縣警察局金山分局報告臺灣基隆地方法院檢察署檢察官偵查起訴。另經
    內政部警政署基隆港務警察所移送臺灣基隆地方法院檢察署檢察官聲請併案審理
    。
    理  由
一、右揭事實，業據被告甲○○於九十年十月二十九日警訊、九十年十月三十日偵訊
    及本院審理時坦承不諱，並有第一級毒品海洛因淨重二點五八公克（包裝重○點
    二三公克）、毛重十七點五公克、含第一級毒品海洛因殘渣之塑膠袋十九只（大
    六只、小十三只）、第二級毒品安非他命淨重三十二點五公克、毛重○點九公克
    及安非他命吸食管一支扣案為證，被告為警查獲二次後所採取之尿液，經送基隆
    市衛生局檢驗結果，均呈甲基安非他命陽性反應及嗎啡陽性反應，有有基隆市衛
    生局基衛檢字第七三九八、一二二九四號檢驗成績書各一紙附卷可稽，扣案之第
    一級毒品海洛因淨重二點五八公克（包裝重○點二三公克）經送法務部調查局鑑
    定結果，含有第一級毒品海洛因成分，淨重二點五八公克（包裝重○點二三公克
    ），有該局九十年七月九日編號00000000號鑑定通知書附卷可稽，又被
    告前分別因施用第二級毒品安非他命案件、施用第一級毒品海洛因及第二級毒品
    安非他命案件，先後二次經觀察、勒戒後，均認無繼續施用毒品之傾向，由臺灣
    苗栗地方法院檢察署檢察官、臺灣基隆地方法院檢察署檢察官各於民國八十九年
    三月八日、九十年三月三十日，以八十九年度毒偵字第四五九號、九十年度毒偵
    字第三二號及第五○○號不起訴處分確定，有上開不起訴處分書在卷可按，被告
    於五年內再犯毒品危害防制條例第十條之罪，事證明確，被告三犯施用毒品之犯
    行至堪認定，應依法論科。
二、核被告所為，係犯毒品危害防制條例第十條第一項、第二項之施用第一級毒品罪
    、施用第二級毒品罪，其持有第一級毒品海洛因、第二級毒品安非他命係供施用
    ，其持有第一級毒品、第二級毒品之低度行為分別為施用第一級毒品、第二級毒
    品之高度行為所吸收，不另論罪，其先後多次施用第一級毒品、第二級毒品犯行
    ，均時間緊接，犯罪構成要件相同，顯係基於概括犯意為之，均為連續犯，應分
    別論以一施用第一級毒品罪、一施用第二級毒品罪，並均加重其刑，被告所犯上
    開二罪，犯意各別，罪名互異，應予分論併罰。起訴書就被告於九十年六月七日
    晚間六時四十五分之前一日內及之前四日內，分別施用第一級毒品海洛因、第二
    級毒品安非他命以外之事實，漏未記載，惟該其餘之部分與起訴部分有連續犯裁
    判上一罪之關係，為起訴效力所及，本院得併予審理，在此敘明。爰審酌被告之
    品行，犯罪之動機、目的、手段、次數，所生之危害、為警第一次查獲後不知悔
    改仍施用毒品，及本件犯罪後於本院審理時坦承犯行，犯後態度良好等一切情狀
    ，量處如主文所示之刑，並定其應執行刑，以示懲儆。
三、扣案之第一級毒品海洛因淨重二點五八公克（包裝重○點二三公克）、毛重十七
    點五公克、含第一級毒品海洛因殘渣之塑膠袋十九只（大六只、小十三只）、第
    二級毒品安非他命淨重三十二點五公克、毛重○點九公克，為查獲之毒品，且因
    塑膠袋與第一級毒品海洛因難以析離、依法均宣告沒收銷燬，又扣案之安非他命
    吸食管一支，為被告所有施用第二級毒品安非他命所用之物，依法宣告沒收。至
    扣案之空包裝袋十個、注射針筒十六只、磅秤一台、吸管三支、分裝袋大一四七
    只、中十只、小六十八只，並非被告供本件施用毒品所用之物，依法均不予宣告
    沒收，另扣案之白粉淨重二點二二公克（包裝重○點五七公克）並無毒品反應，
    有法務部調查局九十年七月九日編號00000000號鑑定通知書附卷可稽，
    該白粉並非違禁物，亦非被告供本件施用毒品所用之物，依法亦不予宣告沒收，
    附此敘明。
據上論斷，應依刑事訴訟法第二百九十九條第一項前段，毒品危害防制條例第十條第
一項、第二項、第二十條第三項前段、第十八條第一項前段，刑法第十一條、第五十
六條、第五十一條第五款、第三十八條第一項第二款，判決如主文。
本案經檢察官黃士元到庭執行職務。
中      華      民      國      九十      年    十二    月    十三      日
                                      台灣基隆地方法院刑事第二庭
                                              法  官  鄭 景 文
右正本證明與原本無異。
對於本件判決如有不服，應於收受送達後十日內，向本院提出上訴書狀，上訴於臺灣
高等法院，並按他造當事人之人數附具繕本。
                                              書記官  施 鴻 均
中      華      民      國      九十      年    十二    月    十七      日
附錄論罪法條
毒品危害防制條例第十條：
施用第一級毒品者，處六月以上五年以下有期徒刑。
施用第二級毒品者，處三年以下有期徒刑。


司法院資訊處製作；財團法人民間司法改革基金會備份。
